【裁判字號】    97,交抗,1152
【裁判日期】    971020
【裁判案由】    聲明異議
【裁判全文】
臺灣高等法院臺中分院交通事件裁定    97年度交抗字第1152號
抗  告  人
即受處分人  甲○○
上列抗告人因違反道路交通管理處罰條例案件，不服臺灣臺中地
方法院交通法庭中華民國97年8月28日裁定（97年度交聲字第202
5號），提起抗告，本院裁定如下：
    主  文
抗告駁回。
    理  由
一、本件原審裁定駁回抗告人即受處分人（下稱抗告人）甲○○
    之聲明異議，認事用法並無不當，應予維持，並引用原裁定
    之記載。
二、抗告意旨略以：抗告人於民國97年4月25日至台中監理所辦
    理案件相關事宜，因同份公文另有其他案件進行申訴程序，
    經詢問櫃臺服務人員，得知不會影響罰緩繳納，以致逾越繳
    納期限，並非抗告人未依規定不繳納罰緩，為此請求恢復低
    額之罰緩云云。
三、按汽車駕駛人，行經有燈光號誌管制之交岔路口闖紅燈者，
    處新臺幣（下同）1800元以上5400元以下罰鍰；汽車駕駛人
    有違反第53條之情形者，除依原條款處罰鍰外，並記違規點
    數3點，道路交通管理處罰條例第53條第1項、第63條第1項
    第3款分別定有明文。經查：
  (一)抗告人於94年03月31日06時25分許，駕駛車牌號碼LM-6700
    號自用小客車，在臺中市○○○路、民生路口處因「駕車行
    經有燈光號誌之交叉路口闖紅燈」違規，經臺中市警察局交
    通隊以採證照片舉發並掣開舉發通知單，抗告人未於97年4
    月27日前到案繳納罰鍰2,700元，原處分機關遂於97年6月13
    日以中監違字第裁60-G00000000號裁決書，裁處罰鍰4,500
    元，有前揭採證照片暨舉發通知單、裁決書各1份在卷可稽
    ，而抗告人對於其違規事實亦不爭執。
  (二)抗告人雖以上開情詞置辯，惟抗告人之上開違規通知單，因
    原處分機關送達程序有瑕疵或為不確定送達，遂同意以低額
    2,700元裁處，且須於97年4月27日前繳納罰鍰，逾期則採累
    計高額罰緩裁處，此有交通部公路總局臺中區監理所97年4
    月8日中監自字第0970013930號函在卷可稽。再者，依據違
    反道路交通管理事件統一裁罰基準及處理細則第44條第1項
    前段規定：「違反道路交通管理事件行為人，未依規定自動
    繳納罰鍰，或未依規定到案聽候裁決，處罰機關應依基準表
    於通知單送達且逾越應到案期限六十日之三個月內，逕行裁
    決之」。準此，違規行為人於應到案日期前繳納罰鍰或到案
    聽候裁決者，即可依最低罰鍰繳納，逾期者，則逕依基準表
    逾越繳納期限之規定，繳納罰鍰。查本件抗告人並未於97年
    4月27日期限內繳納罰鍰或到案聽候裁決，此有交通部公路
    總局臺中區監理所97年8月25日中監自字第0970033759號覆
    本院函1紙在卷可參，則抗告人遭原處分機關增加罰鍰，即
    有可歸責之事由。至抗告人所辯其因有另案進行申訴，經櫃
    臺人員告知申訴不會影響罰緩繳納，以致逾越繳納期限云云
    ，惟抗告人自承係於97年4月25日至台中監理所詢問，則若
    其當時即能與其他案件同時進行申訴程序，本即不會有逾越
    繳納期限之問題，故其上開所辯，尚不足為其無法依期限於
    97年4月27日繳納罰緩之正當理由。原審以原處分機關依道
    路交通管理處罰條例第53條第1項規定，裁處受處分人罰鍰
    4,500元，並記違規點數3點，並無違誤，因而駁回抗告人之
    聲明異議，核無違誤。抗告人以上開情詞提起抗告，為無理
    由，應予駁回。
四、據上論結，應依道路交通案件處理辦法第26條，刑事訴訟法
    第412條，裁定如主文。
中    華    民    國    97    年    10    月    20    日
              交通法庭  審判長法  官  林  照  明
                              法  官  蔡  名  曜
                              法  官  郭  瑞  祥
上列正本證明與原本無異。
不得再抗告。
                              書記官  李  妍  嬅
中    華    民    國    97    年    10    月    20    日


司法院資訊處製作；財團法人民間司法改革基金會備份。
